臺灣桃園地方法院刑事判決　　　　　　　　　　　　九十二年度易字第一０三０號
　　公　訴　人　臺灣桃園地方法院檢察署檢察官
　　被　　　告　丁○○　男　三.
　　選任辯護人　陳生全　律師
右列被告因公共危險案件，檢察官原聲請簡易判決處刑（九十一年度偵字第一六八七
三號），經本院改依通常程序審理，茲判決如左：
    主  文
丁○○無罪。
    理  由
一、本件公訴意旨略以：被告丁○○受僱於錡鈺企業有限公司，與林炳鴻、戊○○、
    陳仁森、李清國（另經檢察官為不起訴處分確定）等人，依負責人張志仁（另案
    偵辦中）指示，於民國九十一年四月三十日十九時許，至承包之桃園縣龜山鄉○○路二ＯＯ巷四十之一號立祥新興實業股份有限公司（下稱立祥公司）Ｂ倉中後
    側工地，從事平台搭建施作工程，而於使用電焊施工時，應注意防止焊渣任意噴
    濺掉落引火而防止火災之發生，又依當時情形並非不能注意，竟疏於注意，明知
    上址乃屬倉庫堆置易燃物品眾多之情形下，仍未防備任電焊施工焊渣四處噴濺掉
    落，終於同日二十三時二十分許，在上址立祥倉儲Ｂ倉後側處，因焊渣掉落引燃
    內部物品起火使上址現未有人所在之倉庫付之一炬而生公共危險。案經立祥公司
    告訴及桃園縣警察局龜山分局報告偵辦。因認被告涉有刑法第一百七十四條第三
    項之失火燒燬現未有人所在之建築物、第一百七十五條第三項之失火燒燬住宅等
    以外他人所有物等罪嫌云云。
二、按犯罪事實應依證據認定之，無證據不得認定其犯罪事實；不能證明被告犯罪者
    ，應諭知無罪之判決，刑事訴訟法第一百五十四條第二項、第三百零一條第一項
    分別定有明文。認定犯罪事實所憑之證據，雖不以直接證據為限，間接證據亦包
    括在內，然無論直接或間接證據，其為訴訟上之證明，須達於通常一般之人均不
    致於有所懷疑，而得確信其為真實之程度者，始得據之為有罪之認定，倘其證明
    尚未達到此一程度，而有合理性懷疑之存在時，即無從為有罪之認定，此有最高
    法院七十六年台上字第四九八六號判例意旨可資參照。
三、訊據被告丁○○固坦承其確有於本件火災發生當日，依錡鈺公司負責人張志仁之
    指示，與同為錡鈺公司受僱人之證人林炳鴻、戊○○、陳仁森、李清國等人，前
    往錡鈺公司所承包之立祥公司Ｂ倉內，使用電焊機具進行鋪設鐵板及電焊等工作
    之事實，然堅決否認涉有上開公共危險之犯行，辯稱：在進行電焊前，立祥公司
    人員即已先行搬離施工地點下方之物品，其並有在無法搬離物品上方覆蓋鐵板隔
    絕，且其在立祥公司Ｂ倉內施工至當日晚上九點三十分許收工後，除有拔除電焊
    機電線外，並有與證人林炳鴻、戊○○、陳仁森、李清國等人以及立祥公司之廠
    房監工人員一同巡視施工現場，確認無異後，其等始於同日晚上十時許，離開現
    場，本件火災發生非因其使用電焊機具所引起等語。
四、公訴人認被告涉有上開公共危險罪嫌，無非係以立祥公司總經理甲○○於偵查中
    之指訴，證人張志仁、林炳鴻、戊○○、陳仁森、李清國、丙○○於警訊時及偵
    查中之證述，並有桃園縣消防局火災原因調查報告書、新光保全公司流水訊號所
    有訊號發報記錄、林口管制中心事故處置報告、賠償請求書各一份級現場照片十
    三張附卷，為其主要論罪論據。經查：
  (一)本件火災發生後，經桃園縣消防局人員前往撲救及事後勘查現場結果，認：‧‧
    ‧二、起火戶之研判：以現場僅立祥公司有燃燒情形，其它戶未受火煙波及，暨
    檢視現場內部燒損情形僅立祥公司內部物品、屋頂、牆壁有燒損情形，顯示火勢
    侷限立祥公司內部燃燒，以及時任立祥公司守衛一職之證人丙○○、錡鈺公司負
    責人張志仁之證詞。研判：本件火災之起火戶係在立祥公司。三、起火處之研判
    ：(一)檢視立祥公司Ａ、Ｂ、Ｃ三棟倉庫均有遭火燒損情形，僅辦公室未受火勢
    波及，辦公室內部亦無燃燒情形，故應排除辦公室為起火處之可能性。(二)檢視
    立祥公司Ｃ倉屋頂燒損朝西側Ｂ倉中間處傾倒，內部物品鐵架、貨物燒損情形以
    西側靠近Ｂ倉處燒損較為嚴重，顯示火流延燒方向係由Ｂ倉往Ｃ倉延燒所致。(
    三)檢視Ｂ倉屋頂燒損塌陷，為搶救需要以挖土機破壞倉庫，Ｂ、Ｃ倉間相連通
    ，火煙可輕易在Ｂ、Ｃ倉內流竄，Ｂ、Ｃ倉內部物品燒損情形，以Ｂ倉較為嚴重
    ，顯示火煙係由Ｂ倉往Ｃ倉延燒，暨依目擊者保全人員李晉名指稱火警初期濃煙
    係由Ｂ、Ｃ相連之倉庫後方竄出，附近永笙瓦斯分裝場員工林永盛、陳家火表示
    火警初期火勢在Ｂ、Ｃ倉相連之倉庫後方悶燒，顯示火在Ｂ倉後棟起燃的時間較
    早。(四)Ａ倉屋頂燒損塌陷，內部物品均燒損，為搶救需要以挖土機破壞倉庫，
    Ａ、Ｂ倉中間以防火巷隔開，火勢不易直接延燒，暨依目擊者李晉名、林永盛、
    陳家火指稱火警初期火勢在Ｂ、Ｃ倉相連之倉庫後方悶燒，當時Ａ倉未見火煙，
    故應排除Ａ倉為起火處之可能性。研判：本件火災之起火處係在立祥公司Ｂ倉後
    側處。‧‧‧五、起火原因之研判：(一)勘查起火處未發現有自燃之化學物品存
    在，故似應排除化學物品自燃引火之可能性。(二)起火戶係在桃園縣龜山鄉○○
    路二００巷末端，出入均需經過該公司大門及鄰近公司大門，設有保全系統及監
    視錄影系統，調閱保全系統發報記錄、起火戶及鄰近永笙瓦斯分裝場監視錄影帶
    ，均未發現有人員進入情形，故似應排除外人入內引火之可能性。(三)以本件火
    災報案時間為九十一年四月三十日晚上十一時二十分許，立祥公司係於當日晚上
    十時二十五分許設定保全系統，十時五八分出現第一個異常訊號，即現場人員下
    班後三十分鐘內即發生本件火警，勘查現場時並發現起火處附近殘留有電焊器具
    、工具、冷氣機、製冰機等機械成品（用紙板、保鮮膜包裝），顯示起火處（施
    工地點）附近有可燃物存在，並在火警發生前約三十分鐘有電焊施工情形。研判
    ：起火原因不排除使用電焊施工焊渣掉落引燃內部物品起火之可能性。結論：綜
    上所述，研判起火原因以使用電焊施工焊渣掉落引燃內部物品起火之可能性較大
    。此固有消桃園縣消防局火災原因調查報告書及所附之火災現場勘查人員紀錄、
    火災現場勘查紀錄及原因判斷、火災出勤觀察紀錄、新光保全公司林口管制中心
    事故處置報告暨流水訊號所有訊號列印表、火災現場平面及物品配置圖（一）現
    場相關位置圖、（二）起火場所位置圖、（六）相片拍攝位置圖各一份及現場照
    片三三張附卷可稽（偵查卷第五八頁至第八六頁）。
  (二)而上開桃園縣消防局火災原因調查報告書，係以經檢視立祥公司Ａ、Ｂ、Ｃ三棟
    倉庫均有遭火燒損情形，僅辦公室未受火勢波及，辦公室內部則無煙燻或燃燒情
    形，Ｂ倉屋頂遭燒損後呈直接塌陷狀態，Ｃ倉屋頂燒損朝西側Ｂ倉中間處傾倒，
    Ｂ、Ｃ倉內部物品燒損情形，以Ｂ倉較為嚴重，Ｃ倉內部尚有殘留部分物品未遭
    完全燒燬，且Ｃ倉內部物品，又以西側靠近Ｂ倉處燒損較東側靠近辦公室處嚴重
    等災後現場狀況，以及目擊者李晉名指稱火警初期濃煙係自Ｂ、Ｃ倉相連處竄出
    ，研判本件火災之起火處係在立祥公司Ｂ倉後側處等情，雖經證人己○○亦即職
    司火災調查業務，負責製作本件火災原因調查報告書之桃園縣消防局火災調查課
    課員於本院審理時證述在卷（本院卷第一四三頁至第一四六頁），惟桃園縣消防
    局人員在據報後抵達本件火災現場時，因現場鐵捲門深鎖，為搶救之需，遂以挖
    土機破壞Ａ、Ｂ倉後入內灌救，致證人己○○事後勘查火災現場狀況時，受此因
    素干擾，無法精確研判起火處等事實，亦經證人己○○於本院審理時證述：「‧
    ‧‧事後我回到現場看Ｂ倉整個被破壞‧‧‧」、「我是依據Ｃ倉物品是在後段
    燒的最嚴重，根據燒燬情形研判起火處是在Ｂ倉後段。如果單純依據Ｂ倉內物品
    燒燬情形，因為燒燬情形嚴重且現場被破壞所以就無法研判起火處。」、「（報
    告書上現場圖十七頁，有蓋一個火字，你的意思如何？）火字會蓋這麼大，是因
    為起火處的研判是一個膠著的狀態，也就是說可能在一個很大的範圍內，無法把
    它限縮在一個小範圍內。如果可以限縮在小範圍內，研判就可以更準確。」、「
    我蓋火字的意思只是要表示研判的起火範圍是在Ｂ倉後段的範圍，我如果在蓋的
    時候有更大的火字印章我會蓋更大的火字。」等語不諱（本院卷第一四五頁至第
    一四七頁、第一五二頁），並有上開火災現場勘查紀錄及原因判斷一份在卷可憑
    （偵查卷第六三頁），核諸上開火災現場平面及物品配置圖（二）起火場所位置
    圖（偵查卷第七六頁）上所蓋用之「火」字字樣，業已大至包括立祥公司Ｂ倉後
    段及中段，該「火」字字樣大小，尚不足以完全囊括證人己○○所認疑似起火處
    之可能範圍，以及證人己○○另於本院審理時證稱：在本件火災現場跡證方面，
    因Ｂ倉內部物品燒燬情形甚為嚴重，現場業遭破壞，單就Ｂ倉內部物品燒燬情形
    及現場狀況，完全無法研判起火處何在等語（本院卷第一四七頁）各情觀之，上
    開火災現場勘查紀錄及原因判斷書關於本件火災起火處位在Ｂ倉後側處之研判，
    應係證人己○○依據現場目擊者李晉名指稱火警初期濃煙係自Ｂ、Ｃ倉相連處竄
    出之指述為主，佐以Ｃ倉內部物品燒燬情形，所推估之可能範圍，Ｂ倉現場顯無
    任何足使證人己○○確信Ｂ倉內之何一特定點即為本件火災起火處之具體跡證，
    況依證人己○○上開所述，Ｂ倉後段及中段既均為疑似起火處之可能範圍，則證
    人己○○在為本件火災起火處之最終判斷時，何以捨Ｂ倉中段，逕認以Ｂ倉後段
    為是，亦未見具體之推論過程及判斷基礎。
  (三)在本件火災發生當日，立祥公司Ｂ倉內除錡鈺公司派往從事平台搭建施作工程之
    被告及證人林炳鴻、戊○○、陳仁森、李清國等人，以電焊工具在該處從事鋪設
    鐵板及電焊等工作外，別無其他工程同時進行，該日被告係以直接在其所鋪設之
    鐵板上以電焊方式固定鐵板及鐵架，未在電焊施工地點下方另行鋪設鐵板用以隔
    絕電焊渣噴落等防護措施等事實，固經時任立祥公司守衛一職之證人丙○○於警
    、偵訊及本院審理時證述綦祥（偵查卷第六七頁、第一一一頁、第一一二；本院
    卷第九五頁），並經證人戊○○於本院審理時證稱：火災發生當日施工現場固有
    擺放水電工具，惟該日實際上並未進行水電工程，且渠等當日確係在鋪設鐵板工
    作完成後，直接站立於所鋪設之鐵板上，在鐵板與鐵板接合卡損處，點選二、三
    處進行電焊等語在卷（本院卷第四八頁），被告辯稱本件火災發生當日另有水電
    工程在立祥公司Ｂ倉內施工，其在進行電焊時，另有鋪設鐵板作為隔絕電焊渣噴
    落云云，雖無可採。然被告當日自上午八時許起開始在立祥公司Ｂ倉內進行鋪設
    鐵板及電焊工作，直至晚上九時四十分許止收工，收工後並有與證人林炳鴻、戊○○、陳仁森、李清國等人，會同證人丙○○、張榮光，一同巡視該日電焊施工
    現場確定無異後，始於晚上十時二十五分許一同離去等情，亦據被告自警、偵訊
    時起及本院審理時供述在卷（偵查卷第九頁、第一０四頁；本院卷第一九頁、第
    二０頁），核與證人林炳鴻、李清國於警訊時及證人戊○○、陳仁森於警、偵訊
    時所證述之情節相符（偵查卷第六頁、第一二頁、第一五頁、第一八頁、第一０
    四頁、第一０五頁），且經證人丙○○於偵查中及本院審理時證述：「當天我有
    進去Ｂ倉問他們是否要收工，我有在那邊看，他們做過的地點我都有看，沒有異
    常。」、「（當天工人約做到幾點？）九點多到十點，我們要走時是十點多，我
    們要走時，有在裡面巡視看看有無火星，我和工人都有進去焊接施工的地點看看
    有無異狀，沒有異狀後我們才走。」、「他們在焊接的電源是掛在電箱上，他們
    要收工時，要把焊接的電源拔掉‧‧‧」等語無訛（偵查卷第一一一頁背面；本
    院卷第九一頁、第九三頁），且以證人丙○○於本院審理時證稱：巡視電焊施工
    現場係因電焊過程必然產生高溫，稍有不察即會引發公共危險，故不論有無目睹
    電焊渣噴落，均須確認電焊施工地點有無異狀，巡視施工現場時，甚細至要求被
    告必須拔除電焊機具電源等情觀之（本院卷第九一頁、第九二頁、第九三頁），
    足見證人丙○○在與被告及證人林炳鴻、戊○○、陳仁森、李清國等人巡視現場
    時，確有審慎落實電焊施工現場安檢工作，非虛應故事，敷衍了事倉促為之甚明
    ，此外，本件火災發生當日立祥公司保全系統係在晚上十時二十五分許進行戶外
    七三頁），據此，堪認被告辯稱其本件火災發生當日晚上九時四十分許電焊收工
    ，收工後未立即離去，確有在立祥公司Ｂ倉內巡視電焊施工現場確認並無任何異
    狀後，始於晚上十時二十五分離去等語屬實可採。反觀，上開火災現場勘查紀錄
    及原因判斷書上起火原因之研判（三）關於：「‧‧‧發現火警當天二十二時二
    十五分設定保全系統，於二十二時五十八分出現第一個異常訊號，即現場人員下
    班後三十分鐘內即發生本件火警‧‧‧顯示起火處（施工地點）‧‧‧於火警發
    生前約三十分鐘有電焊施工之情形」之記載（偵查卷第六五頁），意指係認被告
    在火災發生當日進行電焊施工至晚上十時二十五分許，證人己○○在研判本件火
    災之發生原因時，並有將此一電焊施工時間納入考量一節，復為證人己○○於本
    院審理時證述屬實（本院卷第一五０頁、第一五三頁），從而，證人己○○據以
    研判起火原因不排除使用電焊施工焊渣掉落引燃內部物品起火可能性所憑之時間
    因素，即電焊作業停工時間與火災發生僅相隔約三十分鐘，要與被告當日係施作
    電焊至九時四十分許止，收工時間與立祥公司保全系統於晚上十時五十八分許第
    一個異常發報時間，二者相距長達一小時十八分等實情不符，且有疏未審酌被告
    在收工後，並未立即離去，尚有停留現場巡視至晚上十時二十五分始行離去之失
    ，證人己○○據此所為之判斷結果，難謂客觀公允。
  (四)又立祥公司Ｂ倉之內部設計分為左右二側，中間走道寬約二公尺至三公尺，被告
    在本件火災發生當日鋪設鐵板及電焊之地點，係自立祥公司Ｂ倉右側最後方，逐
    一往前施作，迄於晚上九時四十分許收工時，業已施作至Ｂ倉右側中段，亦即卷
    附火災現場平面及物品配置圖上標示二五、二三之化妝品區及標示二二之塑膠粒
    瓷器區處（偵查卷第七七頁），而當日進行電焊施工現場之立祥公司Ｂ倉右側並
    未堆放物品，僅Ｂ倉左側「中段」，亦即上開火災現場平面及物品配置圖上標示
    二四之雨傘區，堆置少量製冰機用紙板、保鮮膜包裝、塑膠利用紙包裝及塑膠製
    品保鮮盒等物品之事實，業經證人丙○○於本院審理時證述無訛（本院卷第九五
    頁至第九七頁），被告當日所鋪設之鐵板規格寬九十公分、長六公尺，所採用之
    電焊方式為手提式手工電焊機等情，並分據證人戊○○於本院審理時證述在卷及
    被告於本院審理時供認不諱（本院卷第四七頁、第一一九頁），而焊接製程一般
    可分為亞焊、ＣＯ２焊接及手工電焊三種，無論何種焊接方式，在焊接過程中，
    均會產生填料金屬與電焊渣融合之噴濺物，通常以ＣＯ２焊接之噴濺火花最大，
    手工電焊次之，亞焊最小，焊接溫度因其所使用之焊接方式不同，介於攝氏一千
    五百度至三千度之間，噴濺物之溫度，若係甫離開母材呈現火紅色狀態之噴濺物
    ，推估溫度至少高達七百度至八百度，噴濺物掉落時，溫度則約為二百度左右，
    至於噴濺物之噴濺距離，如為手工電焊方式，平面操作時，以焊接點為中心計算
    ，橫向噴濺距離約為周圍二公尺以內，安全距離為周圍三公尺以內，高空操作時
    ，向下噴濺範圍固會隨操作高度不同而稍加擴大，相對地，亦會因此降低噴濺物
    掉落時之溫度，同時減低危險性。是依證人丙○○於本院審理時所證，被告當日
    係在約與本院第九法庭同高，經目視測量結果約為三公尺高之鐵架上進行手工電
    焊（本院卷第九三頁），則無論點焊或連續電焊，噴濺物向下噴濺範圍，不超過
    周圍四公尺，噴濺物掉落溫度約為一百度以上等節，並經身兼中華民國焊接協會
    理事長、高雄市火災鑑定委員等職，同時任教於中興大學材料系，主攻焊接技術
    及焊接材料，且曾實際從事焊接工作，具有實務經驗及理論基礎之專家證人吳威
    德於本院審理時證述綦祥（本院卷第一一六頁至第一二三頁），是以被告當日在
    三公尺高鐵板上以手工電焊方式進行焊接時，電焊渣向下噴濺範圍為周圍四公尺
    以內，扣除立祥公司Ｂ倉左右二側中間走道寬度約二公尺至三公尺及鐵板寬度九
    十公分後，被告在Ｂ倉右側中段施作電焊時之電焊渣，固有向下噴濺至堆放在立
    祥公司Ｂ倉左側中段亦即火災現場平面及物上標示二四之雨傘區內之前揭物品之
    可能，然佐以本件火災發生當日立祥公司Ｂ倉內左側所堆放之前揭物品性質，在
    觸及向下噴落溫度約為一百度之電焊渣時，縱係噴濺至遇熱即熔之保鮮膜上，二
    者接觸之初，除非立即刻意大量吹氧助燃，衡常亦無可能瞬間引燃，遑論燃點均
    較保鮮膜高之製冰機用紙板、塑膠利用紙包裝及塑膠製品保鮮盒等物，質之證人
    己○○亦認就本案而言，電焊渣掉落前揭物品時，應非瞬間起火，而係緩慢悶燒
    之狀態（本院卷第一五四頁），是如本件火災之發生，係因被告進行電焊施工時
    電焊渣向下噴濺前揭物品所致，則在被告及證人林炳鴻、戊○○、陳仁森、李清
    國、丙○○以及同為立祥公司守衛之案外人張榮光等人，自被告在晚上九時四十
    分許收工時起至晚上十時二十五分許一同離開現場時止，前後仔細巡視長達四十
    五分鐘期間內，立祥公司Ｂ倉內斷無未因火苗悶燒，產生煙霧及氣味等異狀，再
    經本院以上開本件火災發生當日被告施作電焊之地點、時間、施工現場堆置之物
    品種類，以及桃園縣消防局火災原因調查報告書所載研判起火時間為晚上十一時
    二十分許，研判起火處為立祥公司Ｂ倉後側處（偵查卷第六二頁背面、第六五頁
    ）等客觀條件，訊之專家證人吳威德因電焊渣向下噴濺引燃內部物品引發本件火
    災之可能性，專家證人吳威德亦同此認定，於本院審理時證稱：「（鑑識報告說
    起火點是在Ｂ棟倉庫後側，依照被告和證人以前所述，當天是從Ｂ倉後方往前方
    焊接到Ｂ倉將近中段才收工，以這樣情形來研判，有無可能是因為焊接所引起的
    火災？）如果依照鑑識報告書所載，起火點是在Ｂ倉庫後方，那麼按照收工是在
    Ｂ倉中段，不敢排除在焊接Ｂ倉後段時，有焊渣掉落的噴濺物引起零星火苗，一
    直到收工後，才燃起大火，但是火苗悶燒會有煙霧，但是在收工前，如果都有巡
    視廠房，要不發現此情形，也是很難。再說如果焊接Ｂ倉後段是在早上，那麼到
    晚上十一點多造成的火災應該就不可能是焊渣噴濺所造成的。」、「（如果九點
    四十分收工，剛好有焊渣掉下Ｂ倉中段，他們巡視時沒有發現，到十一點二十分
    造成火災，有無此可能性？）就鑑定報告起火點位置是在Ｂ倉後段，如果在收工
    前，有焊渣掉落，悶燒引發火災，那麼起火點應該就在中段而不是在鑑定報告中
    所說的後段。就收工到離開的時間來說，如果當時收工前有焊渣掉落，而在十一
    點二十分就引燃大火，那麼應該在十點二十五分要離開前就會有煙霧的情形，不
    可能沒有發現。」等語甚詳（本院卷第一二六頁、第一二七頁），綜此，可徵
    本件火災之發生，是否確因電焊渣向下噴濺Ｂ倉左側中段之前揭物品所致，即非
    無疑。
  (五)再以立祥公司內所裝設之保全系統功能在於防竊，並無火災感知器功能，火災發
    生當晚保全系統之異常發報時間及設備種類，依序分別為(1)十時五十八分，「內
    三」立體紅外線感知器發報；(2)十時五十九分，「外四」鐵捲門及磁鐵感知器發
    報；(3)十一時許，「外一」磁鐵感知器、「外六」微動開關、「外七」鐵捲門及
    磁鐵感知器同時發報，有上開新光保全公司林口管制中心事故處置報告、流水訊
    號所有訊號列印表、九十二年新保法字第０一六號函各一份在卷可按（偵查卷第
    七一頁至第七四頁；本院卷第一五頁），而立祥公司裝設保全系統時，上開感知
    器均係依原始設計圖，亦即附卷之立祥公司保全系統設備配置圖所示位置（本院
    卷第一六頁），以設置在Ｃ倉右側靠近辦公室之主機為中心，各有單獨迴路拉回
    主機之方式裝設，就上開感知器之異常發報順序、種類、作動原理、裝設方式及
    位置等因素觀之，若本件火災之起火處位在「外六」感知器附近，亦即Ｂ倉後方
    ，則裝設在Ｃ倉右側前方，與「外六」感知器相距至少六十公尺距離遠之「內三
    」感知器，絕無因感知器之迴路或電源線遭火勢燒損或溫度急遽升高而首先異常
    發報之可能，屬於不同迴路之「外一」、「外六」、「外七」等感知器，亦無因
    迴路燒損致有同時異常發報之現象，另以「外一」、「外六」、「外七」等感知
    器中，僅「外七」感知器須靠電力作用，感知器電源線縱遭燒損，影響所及僅為
    「外七」感知器，「外一」、「外六」等均無須用電之感知器，仍會正常作動，
    要無因此與「外七」感知器同時異常發報，且以本件火災發生時，保全系統未完
    全停止運作可知，保全系統主機未遭燒損，主機本身接電保險絲亦未斷裂，進而
    排除「外一」、「外六」、「外七」感知器同時異常發報，係因保全系統主機燒
    損或接電保險絲斷裂所致，又自「外七」感知器異常發報時，其餘同須用電諸如
    「內三」、「外四」、「外五」、「外八」、「外九」等感知器均未同時異常發
    報，與保全系統主機保險絲因感知器電線短路而斷裂時，保全系統中所有必須用
    電之感知器，均會同時異常發報之情形迥異，亦可排除保全系統主機保險絲因感
    知器電線短路斷裂，使「外一」、「外六」、「外七」感知器同時異常發報之可
    能等節，並據現任新光保全公司客戶服務部門，負責立祥公司保全系統裝設驗收
    工作之證人乙○○於本院審理時證述綦詳（本院卷第一九四頁至第一九七頁、第
    二０一頁至第二０五頁、第二一六頁），依證人乙○○上開所證各節，立祥公司
    上開保全系統異常發報之原因，應可排除係因本件火災所生之濃煙或溫度變化所
    致，以及保全系統主機燒損、主機接電之保險絲或連接感知器之保險絲斷裂、感
    知器之迴路或電源線燒損等機械因素。況立祥公司雖位在桃園縣龜山鄉○○路二
    ００巷末端，平日均以二００巷上之大門為出入口，惟立祥公司Ａ、Ｂ、Ｃ三棟
    倉庫後方非緊挨山壁建造，無法進出，仍留有一死巷巷道，該處並未設置圍牆防
    制外人入侵之事實，亦據證人丙○○於本院審理時證述無誤（本院卷第九六頁）
    ，該死巷巷道既可供人通行，則無論該死巷巷道平日有無人員出入，立祥公司設
    於樹人路二００巷上之大門，即非進入立祥公司廠區之唯一途徑，且立祥公司既
    未在其倉庫後方死巷巷道處設置圍牆，上開監視錄影機之監視範圍，復僅侷限在
    立祥公司及永笙瓦斯分裝場之大門口處，亦即樹人路二００巷上之部分路段，已
    如前述，有心人均可利用此一安全維護死角，輕易利用該巷道自後侵入立祥公司
    廠區內，伺機縱火，且依上開感知器異常發報之先後順序、裝設位置及作動原理
    研判，又無法完全排除數人在保全系統設定前，即已潛藏在立祥公司Ｃ倉內，抑
    或在保全系統設定後，自無設置感知器材處侵入立祥公司Ｃ倉內，在Ｃ倉附近走
    動，走至Ｃ倉「內三」紅外線感知器感應範圍時，因與背景溫度之溫差，致「內
    三」感知器發報，隨後走至Ｂ倉開啟Ｂ倉鐵捲門或鐵捲門上開設之小門，致「外
    四」之鐵捲門及磁鐵感知器因此發報，而後分別走往辦公室前方開啟鐵門，觸動
    磁鐵感知器，致「外一」感知器發報、Ｂ倉後方開啟窗戶，觸動「外六」微動開
    關發報以及Ａ倉右前方開啟鐵捲門，使「外七」之鐵捲門及磁鐵感知器發報之可
    能性，亦為證人乙○○於本院審理時證述不諱（本院卷第二０八頁至第二一四頁
    ），職是，本件火災之發生，自無法完全排除外人入侵，蓄意縱火之可能，證人
    己○○認立祥公司位於二００巷之大門，係通往立祥公司之唯一出入通道云云，
    即有未洽，渠在此前提下，以立祥公司及永笙瓦斯分裝場之監視錄影畫面，並無
    人員進出畫面，遽認無外人入內引火可能云云（本院卷第一五一頁），尚嫌速斷
    。
五、綜上所述，證人己○○研判本件火災起火處係在Ｂ倉後段，既有上述缺乏具體推
    論過程及判斷基礎之失，認係起火處之Ｂ倉「後段」，又與堆放證人己○○所謂
    遭噴濺掉落電焊渣引燃之內部物品，係在Ｂ倉「中段」亦即上開火災現場平面及
    物品配置圖上標示二四之雨傘區之位置不符，證人己○○據以研判本件火災之起
    火原因不排除使用電焊施工焊渣掉落引燃內部物品所憑之基礎事實，不僅在電焊
    施工時間之認定上，與被告當日實係施作電焊至晚上九時四十分許止，收工後，
    尚在現場巡視至晚上十時二十五分始行離去，迄於立祥公司保全系統於晚上十時
    五十八分許出現第一個異常發報時間，業已相隔長達一小時十八分等情不符，復
    未細酌起火時間與Ｂ倉後段當日施作電焊時間之關連性等瑕疵，證人己○○認本
    件火災起火原因以使用電焊施工焊渣掉落引燃內部物品起火之可能性較大云云，
    ，尚嫌無據，自不得據此為不利於被告之認定，且以立祥公司地理位置以及上開
    保全系統異常發報之先後順序、位置、作動原理等因素觀之，殊無法完全排除數
    外人入侵，蓄意縱火之可能性，是就本件火災之發生，是否確因電焊渣向下噴濺
    Ｂ倉左側中段之前揭物品所致，即非無疑，自不能僅憑上開火災現場勘查紀錄及
    原因判斷之研判結果，遽認係因被告在立祥公司Ｂ倉內進行電焊施工時，電焊渣
    不慎噴濺掉落至內部物品引發本件火災，揆諸前揭規定及判例意旨，公訴人認被
    告涉有上開公共危險罪嫌所憑之證據，既有上述合理懷疑存在，未達確信其為真
    實之程度，本院自無從為有罪之認定，此外，復查無其他積極證據足認被告涉有
    公訴意旨所指之上開公共危險犯行，自屬不能證明被告犯罪，依法應為無罪判決
    之諭知。
六、本件檢察官原聲請簡易判決處刑，惟經本院認有刑事訴訟法第四百五十一條之一
    第四項但書第三款所定之情形，爰改依通常程序審判，末此敘明。
據上論斷，應依刑事訴訟法第四百五十二條、第三百零一條第一項，判決如主文。
本案經檢察官何祖舜到庭執行職務。
中　　　華　　　民　　　國　　九十三　　年　　　五　　　月　　二十五　　日
                              臺灣桃園地方法院刑事第十一庭
                                  審判長法  官  蔡榮澤
                                        法  官  丁俊成
                                        法  官  吳麗英
右正本證明與原本無異。
如不服本判決，應於送達後十日內，向本院提出上訴狀。
                                        書記官  陳淑瓊
中　　　華　　　民　　　國　　九十二　　年　　　八　　　月　　 四    　　日
